# 生产用模具会计处理方法

提问人：bobzjj 时间：2017-04-01 10:38:31
公司与客户签订一笔工业品买卖合同，合同约定公司销售一批模具给客户，价款 180 万元，款项在模具最终验收并开票后支付，合同备注中说明该批模具最终金额为 360 万元，其中 180 万元为模具支付款，另 180 万元为模具制造的注塑件中分摊款。该批模具总成本金额预计在 250 万元左右，公司现将上述开票的 180 万元确认为模具销售收入，并结转对应一半的成本即 125 万元。其余 125 万元成本在长期待摊费用中核算，并在后续该批模具制造的注塑件中分摊，请问这样做是否合理？

回答人：chenyiwei
该做法不恰当。如果根据被审计单位与客户签订的合作框架协议和对方已下的注塑件订单来看，能够合理保证通过日后注塑件货款回收该 180 万元剩余款项的，则表明其所有权上的主要风险和报酬已经转移，应按 360 万元全额确认销售收入，同时将全部制造成本均结转销售成本。不可按收款进度逐步结转成本。